臺灣臺北地方法院民事判決　　　　　　　　　　　　九十三年度訴字第三七一○號
　　原　　　告　國泰世華商業銀行股份有限公司
　　法定代理人　乙○○
　　訴訟代理人　丙○○
　　　　　　　　甲○○
　　　　　　　　戊○○
　　被　　　告　丁○○
當事人間給付信用卡消費款事件，本院於中華民國九十三年十一月十五日言詞辯論終
結，判決如下：
    主      文
被告應給付原告新臺幣伍拾貳萬伍仟陸佰玖拾玖元，及其中新臺幣貳拾柒萬伍仟捌佰
伍拾元部分自民國九十三年九月一日起至清償日止，以年息百分之十九點七計算之利
息；其中新臺幣壹拾玖萬壹仟柒佰捌拾陸元部分自民國九十三年九月一日起至清償日
止，以年息百分之十八點五計算之利息；其中新臺幣壹萬玖仟零陸拾元部分，自民
國九十三年九月一日起至民國九十四年六月十五日止，按月以百分之一點一計算之手
續費，自民國九十四年六月十六日起至清償日止，按年息百分之十九點七計算之利息
。
訴訟費用由被告負擔。
    事實及理由
甲、程序方面：
  一、按當事人得以合意定第一審管轄法院。但以關於由一定法律關係而生之訴訟為
      限。前項合意，應以文書證之，民事訴訟法第二十四條定有明文。本件原告向
      本院對被告提起給付信用卡消費款之訴訟，本院固非被告住所地之法院，然依
      兩造信用卡約定條款第二十六條之約定，兩造就因該契約涉訟，合意以本院為
      第一審管轄法院，是揆諸首揭規定，本院就本件給付信用卡消費款訴訟自有管
      轄權，合先敘明。
　二、原告原起訴聲明求為判決：(一)被告應給付原告新臺幣（下同）五十一萬五千三
　　　百三十二元，及其中四十六萬七千六百三十六元部分自民國九十三年九月一日
      起至清償日止，以年息百分之十九點七計算之利息；(二)被告應給付原告二萬零
      九百二十六元，及其中一萬九千零六十三元部分自九十三年九月一日起至九十
      四年六月十五日止，按月以百分之一點一計算之手續費，自九十四年六月十六
      日起至清償日止，按年息百分之十九點七計算之利息。嗣於九十三年九月二十
      九日本院審理時具狀變更聲明求為判決：被告應給付原告五十二萬五千六百九
      十九元，及其中二十七萬五千八百五十元部分自九十三年九月一日起至清償日
      止，以年息百分之十九點七計算之利息；其中一十九萬一千七百八十六元部分
      自九十三年九月一日起至清償日止，以年息百分之十八點五計算之利息；其中
      一萬九千零六十三元部分，自九十三年九月一日起至九十四年六月十五日止，
      按月以百分之一點一計算之手續費，自九十四年六月十六日起至清償日止，按
      年息百分之十九點七計算之利息。核係應受判決事項聲明之減縮，依民事訴訟
      法第二百五十五條第一項第三款之規定，自應予准許。
  三、本件被告未於言詞辯論期日到場，核無民事訴訟法第三百八十六條所列各款情
      形，爰依原告之聲請，由其一造辯論而為判決。
乙、實體方面：
  一、原告主張：被告於九十年三月二十六日向原告（原名匯通商業銀行股份有限公
      司，於九十一年六月三日更名為國泰商業銀行股份有限公司，後於九十二年十
      月二十七日與世華聯合商業銀行股份有限公司合併，以世華聯合商業銀行股份
      有限公司為存續銀行，並更名為國泰世華商業銀行股份有限公司）請領信用卡
      ，並經原告核發信用卡使用，依約被告即得於特約商店記帳消費，但應於當期
      繳款截止日前全數清償，逾期應給付按年息百分之十九點七計算之利息。被告
      又於九十二年六月十六日向原告申請以上開信用卡代付其對訴外人台灣美國運
      通國際股份有限公司之信用卡欠款，並約定代償後，前二十四個月按月計收代
      償餘額百分之一點一計算之手續費，上述期間期滿後，則以年息百分之十九點
      七計算之利息。被告另於九十二年八月二十八日向原告申請信用卡簡易通信貸
      款，貸款金額二十萬元，借款期間三年，借款利率按年利率百分之十八點五計
      算，按月分期攤還本息，如延遲繳款，則視為全部到期。及被告至九十三年八
      月三十一日繳款截止日止，尚欠原告五十二萬五千六百九十九元未按期清償，
      其中信用卡消費本金為二十七萬五千八百五十元、利息為二萬六千四百八十四
      元，信用卡簡易通信貸款本金為一十九萬一千七百八十六元、利息為一萬二千
      零八十四元，代償卡本金一萬九千零六十三元、手續費四百三十二元。爰依信
      用卡約定條款、簡易通信貸款約定書、代償卡約定條款之約定，聲明：被告應
      給付原告五十二萬五千六百九十九元，及其中二十七萬五千八百五十元部分自
      九十三年九月一日起至清償日止，以年息百分之十九點七計算之利息；其中一
      十九萬一千七百八十六元部分自九十三年九月一日起至清償日止，以年息百分
      之十八點五計算之利息；其中一萬九千零六十三元部分，自九十三年九月一日
      起至九十四年六月十五日止，按月以百分之一點一計算之手續費，自九十四年
      六月十六日起至清償日止，按年息百分之十九點七計算之利息。
  二、原告主張前開事實，業據其提出與所述相符之信用卡申請書、信用卡消費帳款
      債權明細報表各二件、財政部九十二年六月二十六日台財融(二)字第○九二○○
      二八七九四號函、信用卡約定條款、代償卡約定條款、二次餘額代償申請書、
      信用卡簡易通信貸款申請書暨約定書各一件、歷史帳單彙總查詢三紙為證，被
      告經本院合法通知，既未於言詞辯論期日到場爭執，復未提出書狀答辯以供本
      院斟酌，自應認原告之主張為真實。
　三、按持卡人同意當期之應付帳款，應於當期繳款截止日前全數繳付原告；持卡人
      得選擇以循環信用方式繳款，於當期繳款截止日前將最低應繳金額以上（或等
      於最低應繳金額）款項繳付原告，就剩餘未付款項得延後付款，並依年息百分
      之十九點七計付循環利息；又核准代償後，二十四個月零利率，前二十四個月
      按月計收代償餘額百分之一點一計算之手續費，上述期間期滿後，則以年息百
      分之十九點七計算之利息；及簡易通信貸款之借款利率按年利率百分之十八點
      五計算，按月分期攤還本息，如延遲繳款，則視為全部到期，於兩造不爭執之
      信用卡約定條款第十四條第一項、第十五條第一項、第三項、代償卡約定條款
      暨二次餘額代償申請表格、簡易通信貸款約定書第一條、第四條已有約定。查
      被告至九十三年八月三十一日繳款截止日止，尚欠原告五十二萬五千六百九十
      九元未按期清償，其中信用卡消費本金為二十七萬五千八百五十元、利息為二
      萬六千四百八十四元，信用卡簡易通信貸款本金為一十九萬一千七百八十六元
      、利息為一萬二千零八十四元，代償卡本金一萬九千零六十三元、手續費四百
      三十二元，已如前述，從而，原告依信用卡約定條款、簡易通信貸款約定書、
      代償卡約定條款之約定，請求被告給付如主文第一項所示之金額及利息、手續
      費，即無不合，應予准許。
丙、據上論結，本件原告之訴為有理由，依民事訴訟法第三百八十五條第一項前段、
    第七十八條，判決如主文。
中　　　華　　　民　　　國　　九十三　　年　　 十一 　　月　　 十九 　　日
        　　　　　　　            民事第一庭  法      官  陳盈如
右正本係照原本作成
如對本判決上訴，須於判決送達後廿日內向本院提出上訴狀
中　　　華　　　民　　　國　　九十三　　年　　 十一 　　月　　 十九 　　日
                                              法院書記官  高秋芬
